【裁判字號】    89,上易,4615
【裁判日期】    900215
【裁判案由】    竊盜
【裁判全文】
臺灣高等法院刑事判決                          八十九年度上易字第四六一五號
    上  訴  人
    即  被  告  丁○○
右上訴人，因竊盜案件，不服臺灣桃園地方法院八十九年度易字第一二八四號，中華
民國八十九年八月二十三日第一審判決（起訴案號：臺灣桃園地方法院檢察署八十九
年度偵字第五一八六號及移送併辦九十年度偵字第五三０號）提起上訴，本院判決如
左：
    主      文
原判決撤銷。
丁○○共同連續竊盜，累犯，處有期徒刑壹年。
    事      實
一、丁○○前於民國八十四年間因違反麻醉藥品管理條例案件，經被判處有期徒刑六
    月，於八十五年八月十七日執行完畢，猶不知悔改，復意圖為自己不法之所有，
    於八十九年三月二十八日晚上十時許，在桃園縣八德市○○路○段三六二號附近
    便利商店前，趁戊○○將車號ＤＹ─０六九０號自用小客車暫停該處未熄火人則
    下車購物之機，進入車內將該車駛走而竊取之，嗣於八十九年三月三十一日上午
    十一時四十五分許，在桃園縣八德市○○街與青溪二街交岔口，甫上該車欲駛走
    時，為警查獲，經移請台灣桃園地方法院檢察署檢察官偵辦，丁○○經檢察官諭
    知准予交保後，猶不知警惕，復基於同一意圖為自己不法所有之概括犯意聯絡，
    於八十九年十二月二十七日下午二時三十分許，夥同成年人李條龍，乘人不在家
    之際，以鐵線開啟門鎖，潛入乙○○○座落桃園縣桃園市○○街八巷十一之三號
    四樓住處（侵入住宅部分未據告訴），竊取乙○○○所有充電座（行動電話）一
    具，ＭＯＴＯＲＯＣＡ充電器一只、玉菸盒一個、化妝品三個、行動電話電池一
    只、藥品二包、玉墜子一對、洋酒二瓶及象牙製品一個等物，得手後，將該等竊
    得之物藏放於桃園縣桃園市○○街八巷九號二樓樓梯間，經鄰居許芳霖發現丁○○及李條龍二人行跡可疑，報警前來查獲，並於該樓梯間起出竊得之物。
二、案經桃園縣警察局大溪分局移請台灣桃園地方法院檢察署檢察官偵查起訴及移送
    併案審理。
    理      由
一、訊據上訴即被告丁○○坦承有於右揭時地夥同李條龍潛入被害人乙○○○所有住
    處竊取如右述財物之事實，核與同案共犯李條龍供述之行竊情節及被害人乙○○○指述之失竊情節相符，並有被害人乙○○○出具之贓物領據乙紙在卷可稽，而
    證人許芳霖因發覺被告及李條龍行跡可疑，報警前來而查獲被告此行竊犯行，亦
    據證人許芳霖於警訊時證述在卷，是被告此部分竊盜犯行，事證明確，洵堪認定
    。至訊據被告丁○○矢口否認有右揭竊取車號ＤＹ─０六九０號自用小客車之犯
    行，並辯稱該車係伊被警查到當天向甲○○借的，在桃園縣大溪鎮中華電信前面
    叫伊幫他把車開回，伊才剛上車就為警查獲云云，而證人甲○○於原審法院審理
    時固亦到庭證稱該車係其所竊取，嗣後再借予丁○○等語，惟查被告於警訊時對
    於右揭竊盜犯行坦承不諱，核與被害人戊○○指述之失竊情節相符，並有贓物領
    據一紙在卷可稽，而證人甲○○雖供稱該車係其所竊取的云云，然查甲○○就其
    究於何時竊取該車，據其供稱係在早上竊取，顯與被害人戊○○所稱其車係在晚
    上遭人竊走一節相異，而就如何交車予被告乙節，其供稱竊車後三、四天，丁○○打電話向伊借車，先約在桃園縣龍潭鄉○○路麥當勞見面交車，不久又打電話
    改約在桃園縣大溪鎮交車，到了交車地點，伊便把鑰匙交給丁○○云云，又與被
    告所供並無更改交車地點之情事及交車地點係在桃園縣八德市其住處附近不符，
    且查若甲○○冒險竊取該車，其目的無非係供己使用或出售圖利，且必多所掩飾
    以免遭人發覺，甲○○當無竊取該車後任意借予被告而不虞遭人循線查獲之理，
    況查被告於偵查時供稱係伊一叫陳自強的朋友託伊幫忙將該新買的車開回家云云
    ，嗣陳自強於原審法院到庭時，被告始改稱係向甲○○借用該自用小客車，前後
    就何以使用該車之供述不一，且竟有如此之歧異，要係圖卸刑責之詞，不足採信
    ，而證人甲○○自承竊取該車後再借予被告，亦顯非事實，要無足取，事證明確
    ，被告此部分竊盜犯行，亦堪認定。
二、核被告所為，係犯刑法第三百二十條第一項之竊盜罪，被告就右揭竊取被害人乙○○○所有財物之犯行，與李條龍間有犯意聯絡及行為分擔，均為共同正犯，而
    被告先後二次竊盜犯行，手段相似，犯罪構成要件相同，顯係基於概括犯意而為
    ，應依連續犯規定論以一罪，並加重其刑。而查被告有事實欄所載前科判決及執
    行情形，有本院被告全國前案紀錄表在卷可憑，其受有期徒刑執行完畢後五年內
    再犯本件有期徒刑以上之罪，為累犯，應依法遞加重其刑。原審據以論罪科刑，
    固非無見，惟查被告右揭竊取被害人乙○○○所有財物之犯行，與公訴人起訴之
    被告竊盜事實，具有連續犯之裁判上一罪關係，原審未及併及審理，尚有未洽。
    是被告上訴意旨否認有竊取前揭自用小客車之犯行，固無理由，惟原判決既有可
    議之處，自屬無可維持，應由本院予以撤銷改判。爰審酌被告之素行、犯罪之動
    機、目的、手段、所致生之危害及犯罪後之態度等一切情狀，量處有期徒刑一年
    。
三、至台灣桃園地方法院檢察署移送併案審理之八十九年度偵字第一二四二０號、一
    七四０七號乙案，以被告於八十九年四月二十八日下午一時許，在桃園縣龜山鄉
    ○○村○○街二十五號前，竊取被害人曾麗秋放置在車號ＬＤ─二二六八號自用
    小客車內之支票四張（票號ＵＣ0000000、ＦＡ0000000、ＦＡ0
    000000、ＬＢ0000000），因認被告就此亦涉有刑法竊盜罪嫌云云
    。查被告涉有此部分竊盜罪嫌，無非係以上揭票號ＵＣ0000000及ＦＡ0
    000000之支票二張經由丙○○提示，而據丙○○供稱該二張支票係由被告
    交付予其代為提示等情為據。惟訊據被告矢口否認有竊取該等支票並委由丙○○
    代為提示之犯行，茲查被害人曾麗秋固指述有於上開時地失竊前揭支票四張之事
    實，並有票據掛失止付通知單及遺失票據申報書等影本在卷可參，而證人丙○○
    雖證稱其中二張由其所提示之支票係由被告託其代為提示云云，惟查該支票上並
    無何被告之簽名，或其他足資證明被告確有經手該支票之證據，而證人丙○○所
    供不無涉及其是否竊取該支票之利害關係，是證人丙○○之指證，並無何積極證
    據足資證明確與事實相符，尚難遽依丙○○之所供即認被告應負此部分竊盜罪責
    ，惟此部分並未據公訴人起訴，本院自毋庸為何諭知，並應退回由檢察官另行處
    理。
據上論斷，應依刑事訴訟法第三百六十九條第一項前段、第三百六十四條、第二百九
十九條第一項前段，刑法第二十八條、第五十六條、第三百二十條第一項、第四十七
條，罰金罰鍰提高標準條例第一條，判決如主文。
本案經檢察官林炳雄到庭執行職務。
中    華    民    國    九  十    年       二       月     十    五     日
                          臺灣高等法院刑事第三庭
                              審判長法  官  張  連  財
                                    法  官  李  英  勇
                                    法  官  張  傳  栗
右正本證明與原本無異。
不得上訴。
                  書記官  王  秀  雲
中    華    民    國    九  十    年       二       月     十    六     日
附錄：本案論罪科刑法條全文
刑法第三百二十條第一項：
意圖為自己或第三人不法之所有，而竊取他人之動產者，為竊盜罪，處五年以下有期
徒刑、拘役或五百元以下罰金。
意圖為自己或第三人不法利益，而竊佔他人之不動產者，依前項之規定處斷。
前二項之未遂犯罰之。


司法院資訊處製作；財團法人民間司法改革基金會備份。
